最高法院刑事判決　　　　　　　　　　　　　　　　九十一年度台上字第七四五號
　　上　訴　人　甲○○
　　選任辯護人　陳慶尚律師
　　　　　　　　宣玉華律師
　　　　　　　　陳錦雯律師
右上訴人因違反毒品危害防制條例案件，不服台灣高等法院中華民國九十年十一月二
十日第二審判決（九十年度上訴字第二七五七號，起訴案號：台灣板橋地方法院檢察
署九十年度偵字第二二八六號），提起上訴，本院判決如左：
    主  文
上訴駁回。
    理  由
按刑事訴訟法第三百七十七條規定，上訴於第三審法院，非以判決違背法令為理由，
不得為之。是提起第三審上訴，應以原判決違背法令為理由，係屬法定要件。如果上
訴理由狀並未依據卷內訴訟資料，具體指摘原判決不適用何種法則或如何適用不當，
或所指摘原判決違法情事，顯與法律規定得為第三審上訴理由之違法情形，不相適合
時，均應認其上訴為違背法律上之程式，予以駁回。本件上訴意旨略稱：原判決對於
上訴人甲○○所辯為幫愛人林勝雄脫罪，而為其背負販賣第二級毒品之刑責，以及林
勝雄所供上訴人並無販賣第二級毒品安非他命之犯行，未詳予調查審認，遽憑公訴人
之指訴斷罪，有違刑事訴訟法第三百七十九條第十款之規定等語。
惟查本件原判決認定上訴人有原判決事實欄所記載之犯行，係依憑上訴人於警訊及偵
查中之自白，證人林裕棟於警訊及偵查中、林勝雄於警訊中之供述，扣案第二級毒品
九包、吸食器三組、酒精燈一組、電子秤一組，卷附內政部警政署刑事警察局民國九
十年六月十三日刑鑑字第七三二四三號鑑驗通知書等相關證據，予以綜合判斷，因而
撤銷第一審關於諭知上訴人無罪部分之判決，改判論處上訴人販賣第二級毒品罪刑，
已詳予說明其所憑之證據及其認定之理由。而以上訴人否認犯罪，所辯係替林勝雄頂
罪云云，係事後卸責之詞，不足採信，於理由內予以指駁。復明公訴人起訴上訴人
另有原判決附表所示販賣第二級毒品罪嫌部分，查無證據足以證明上訴人有此部分之
犯罪，因公訴人認此部分與前揭科刑部分，有連續犯之裁判上一罪關係，依審判不可
分原則，故不另為無罪之諭知。所為論斷，均有卷存資料可資覆按，從形式上觀察，
並無所謂違背法令之情形存在。按證人所作先後不同之證言，何者為可採，事實審法
院本得參酌其他相關證據為自由判斷，苟無違經驗法則，即難指為違法。查原判決綜
合上訴人於警訊時供稱：「販賣（安非他命）給林裕棟是前幾天的事，以新台幣（下
同）五千元四公克販賣。」於偵查中供稱：「（警訊所言）實在，有（販賣），地點
在蘆洲市。」證人林裕棟於警訊時供稱：「於九十年一月十三日二十一時許，在蘆洲
市……以五千元向甲○○購買安非他命。」於偵查中供稱：「我跟她（指上訴人）買
五千元，在查獲地。」林勝雄於警訊時供稱：「甲○○因我近來公司發不出薪水而她
家裡又需要用錢，所以自行將安非他命取出販賣。」各等語（偵查卷第七頁正面、第
四十八頁背面、第十六頁正面、第三十一頁正面、第四頁正面），以及卷內相關資料
，認定上訴人有本件之犯行，並說明上訴人事後翻異，係卸責之詞，不足採信。究竟
違反何證據法則，上訴意旨並未依據卷內資料具體指摘，徒憑己意，或就原判決已調
查說明之事項，或就原審採證認事及判斷證據證明力之職權行使，漫指其違法，再為
事實上之爭執，難謂係適法上訴第三審之理由。本件上訴為違背法律上之程式，應予
駁回。據上論結，應依刑事訴訟法第三百九十五條前段，判決如主文。
中      華      民      國    九十一    年      二      月      七      日
                              最高法院刑事第四庭
                                  審判長法官  董  明  霈
                                        法官  林  茂  雄
                                        法官  王  居  財
                                        法官  張  祺  祥
                                        法官  李  伯  道
      右正本證明與原本無異
                                              書  記  官
中      華      民      國    九十一    年      二      月    二十一    日
